臺灣高等法院交通事件裁定　　　　　　100年度交抗字第119號
抗　告　人
即受處分人　莫先熊
上列抗告人因違反道路交通管理處罰條例案件，不服臺灣桃園地
方法院，中華民國99年12月24日所為裁定（99年度交聲字第753
號），提起抗告，本院裁定如下：
    主  文
抗告駁回。
    理  由
一、原裁定意旨略以：受處分人莫先熊(以下稱異議人)於民國98
    年5月19日14時55分許，將車牌號碼IOO-055號重型機車，停
    放於桃園縣中壢市○○街13號前之劃有紅實線之禁止臨時停
    車處所，原處分機關依法舉發，並依道路交通管理處罰條例
    第56條第1項第1款規定裁處罰鍰新臺幣（下同）1,200元，
    核無違法或不當等語。
二、抗告意旨略以：抗告人並未將上開機車停放在桃園縣中壢市
    ○○街13號或其門前，法官未去現場實地查證，祗憑監理所
    的函件與警察的片面之詞裁定，與事實不符。又中壢監理所
    所寄照片(原審卷第8頁)，抗告人的機車並沒有停在紅線上
    ，另一張則有數部機車停放，其後註明：可停車，所以抗告
    人並沒有違規停放云云。
三、按駕駛人駕駛汽車，應遵守道路交通標誌、標線、號誌之指
    示，並服從交通指揮人員之指揮；又禁止臨時停車線，用以
    指示禁止臨時停車路段，本標線為紅色實線，設於路側，禁
    止時間原則為全日24小時，道路交通安全規則第90條、道路
    交通標誌標線號誌設置規則第149 條第1 項第1 款第5 目、
    第169 條分別訂有明文。再禁止臨時停車處所不得停車，在
    禁止臨時停車處所停車者，處600 元以上1,200 元以下罰鍰
    ，道路交通安全規則第112 條第1 項第1 款、道路交通管理
    處罰條例第56條第1 項第1 款分別定有明文。
四、經查:
(一)抗告人於原審表示未收受舉發通知單，惟原處分機關調閱相
    關資料查知，異議人之機車於98年5 月19日遭違規拖吊後，
    抗告人當天即辦理領車手續領取該車，並於舉發通知單及登
    記簿上簽名，舉發通知單之通知聯亦同時交付異議人乙情，
    有桃園縣政府警察局99年2月3日桃警交字第0990036728號函
    、桃警局交字第DB0000000號舉發通知單(移送聯) 、拖吊保
    管場保管車輛登記簿領車人簽名影本、違規查詢電腦列印資
    料各1份在卷可稽(第21頁至第22頁反面、第15頁、第30頁反
    面參照)，是抗告人確於舉發通知單、桃園縣租用民間拖吊
    妨害交通車輛放置保管場保管車輛登記簿親筆簽名，表示已
    收受舉發通知單及遭違規拖吊之機車等情堪以認定，舉發通
    知單已由抗告人收受無訛，抗告人縱未注意或遺失舉發通知
    單，亦不代表抗告人得主張未收受舉發通知單，抗告人此部
    分所辯不足為採。
(二)次查，抗告人於前揭時地，將其所駕駛之車牌號碼IOO-055
    號重型機車停放於繪有紅實線之禁止臨時停車之處所，經證
    人即舉發警員莊志豪於原審到庭證述明確，並有桃園縣政府
    警察局99年6月8日桃警交字第990062865號函檢送照片4張可
    佐(原審卷第37頁、38頁)。是異議人於上揭時間，在禁止臨
    時停車路段停車之事實，已至為明確。
(三)抗告人雖以前詞置辯，惟查：
１、自採證照片及警方於99年6月8日補照之現場全景照片，抗告
    人停放機車位置後方確實劃有紅色實線，而停放位置正在桃
    園縣中壢市○○街13號門前。既有現場全景照片及抗告人機
    車當時停放位置照片可對照，可認定其相關位置，法官自無
    親赴現場履勘之必要。又依前開規定，駕駛人有遵守道路交
    通標誌、標線、號誌之指示的義務；又採證照片亦顯示抗告
    人之機車確實停放於繪有紅實線之路段，而「紅實線設於路
    側者，用以在『該路段』禁止臨時停車，處於劃設有禁止臨
    時停車線之左右側道路範圍內均不得停車；再依據市區道路
    條例第3條第2款規定：道路排水溝渠、護欄、涵洞、緣石、
    攔路石、擋土牆、路燈及屬於道路上各項標誌、號誌、設備
    等均屬道路附屬工程。檢視採證照片該車停放於道路排水溝
    渠設施處屬道路範圍，且該道路路側繪製有紅實線，違反道
    路交通安全規則第112條第1項規定甚明。」有原處分機關99
    年6月18日竹監壢字第0990016509號函可按，是該路段既繪
    製有紅色實線，即表示該路段均禁止臨時停車，無論是否停
    在紅線上，抗告人逕以機車未停放於「紅線上」為由，辯稱
    無違規情事，洵無足採。
２、新竹區監理所中壢監理站寄給抗告人之照片二張(原審卷第
    8頁)，其中一張係於排水溝金屬溝蓋右側，有包括RRH-827
    等數部機車停放，其後方由警方註明「可停車」三個字，而
    抗告人之機車則停放於同列排水溝金屬溝蓋左側，其後方劃
    有紅色實線，證人即取締警員莊志豪於原審證稱：照片上RR
    H-827等數部右邊的機車，因為該處沒有繪製紅線，屬於可
    以停車之處所，所以沒有執行拖吊的行為等語(原審卷第48
    頁反面)，可知，RRH-827等數部機車係因停放位置未劃紅線
    ，而可以停車，抗告人之機車雖停放於同列，但其後方劃紅
    實線，不可以停車，二者情形有別，抗告人徒以RRH-827 等
    數部機車停放處有註明：「可停車」，執此謂其於停車位置
    亦可停車，並無違規行為云云，亦不可採。
五、綜上，受處分人確有於前揭時、地，在設有禁止臨時停車標
    線之處所停放車輛之違規行為，至為明確。原處分機關依道
    路交通管理處罰條例第56條第1項第1款及違反道路交通管理
    事件統一裁罰基準表及處理細則之規定，裁處受處分人1,20
    0元罰鍰之處分，並無不當，原審因認受處分人之異議為無
    理由，裁定駁回，核無違誤。抗告人仍執陳詞，提起抗告，
    核無理由，應予駁回。
據上論結，應依道路交通事件處理辦法第25條，刑事訴訟法第41
2條，裁定如主文。
中    華    民    國   100    年    1     月    24    日
                  刑事第十七庭  審判長法  官  王炳梁
                                      法  官  黃雅芬
                                      法  官  陳世宗
以上正本證明與原本無異。
不得再抗告。
                                      書記官  李佳穎
中    華    民    國   100    年    1     月    24    日